【裁判字號】    90,上訴,240
【裁判日期】    891221
【裁判案由】    違反毒品危害防制條例
【裁判全文】
臺灣高等法院高雄分院刑事判決          九十年度上訴字第二四號
    上訴人
    即被告  甲○○
右上訴人因違反毒品危害防制條例案件，不服臺灣屏東地方法院八十九年度易字第一
六二七號中華民國八十九年十二月二十一日第一審判決（起訴案號：臺灣屏東地方法
院檢察署八十九年度毒偵字第二二一四號，併辦案號：同署八十九年度毒偵字第二五
五五號），提起上訴，本院判決如左：
      主      文
原判決撤銷。
甲○○連續施用第一級毒品，累犯，處有期徒刑壹年肆月。又連續施用第二級毒品，
累犯，處有期徒刑拾月，安非他命壹包（驗後毛重０．三六公克）沒收銷燬，吸食器
壹組沒收。應執行有期徒刑貳年，安非他命壹包（驗後毛重０．三六公克）沒收銷燬
，吸食器壹組沒收。
      事      實
一、甲○○曾因違反麻醉藥品管理條例案件，經原審判處有期刑一年六月確定，並於
    民國八十五年十二月二十一日執行完畢。復因施用毒品案件，經裁定送強制戒治
    及交付保護管束期滿後，由台灣屏東地方法院檢察署檢察官於八十八年十一月十
    四日以八十八年度戒毒偵字第一二○號不起訴處分確定。詎於五年內，又分別基
    於施用第一級毒品及第二級毒品之概括犯意，於八十九年十月三日、十七日在東
    市○○路、成功路等地之住處連續施用第一級毒品海洛因，及於八十九年四月間
    某日、九月間某日、十月三日、十日、十七日在屏東縣內埔鄉其朋友處及屏東市
    ○○路、成功路等地之住處連續施用第二級毒品安非他命，嗣為警分別於八十九
    年十月七日及同月十九日在屏東市○○路九九六號九樓之二等處查獲，並扣得第
    二級毒品安非他命一包（驗前毛重０‧四公克，驗後毛重０‧三六公克），及其
    所有，供施用安非他命犯罪用之吸食器一組。
二、案經屏東縣警察局移送台灣屏東地方法院檢察署檢察官偵查起訴及移送併辦。
      理      由
一、右開事實，業據上訴人即被告甲○○分別於警訊、偵查中、原審及本院供承不諱
    ，且被告於為查獲時所採之尿液經送往屏東縣衛生局檢驗結果，均呈甲基安非他
    命及嗎啡陽性反應，有屏東縣衛生局煙毒及麻醉藥品類委託檢驗結果通知書在卷
    可稽。又扣案之安非他命一包（驗前毛重０‧四公克，驗後毛重０‧三六公克）
    ，經本院送請高雄醫學大學附設中和紀念醫院檢驗結果，確屬安非他命成份無訛
    ，有該院九十年三月八日編號九００二─一八三號檢驗報告一紙，在卷可稽。而
    被告前因施用毒品案件，經強制戒治保護管束期滿及不起訴處分確定後，於五年
    內再犯毒品危害防制條例第十條之罪，有台灣屏東地方法院檢察署八十八年度戒
    毒偵字一二○號不起訴處分書、刑案資料查註紀錄表在卷可參，此外，復有扣案
    之安非他命一包，吸食器一組可資佐證，本件事證明確，被告之犯行，堪以認定
    。
二、核被告所為，係犯毒品危害防制條例第十條第一項及第二項之罪。其持有毒品之
    行為為施用毒品之犯行所吸收，不另論罪。至其所犯施用第一級毒品罪及施用第
    二級毒品罪，因犯意各別、罪名不同，應分論併罰。而被告前後多次施用第一、
    二級毒品之行為，時間緊接，所為犯罪構成要件相同，顯係基於概括犯意反覆為
    之，為連續犯，均應依刑法第五十六條之規定以一罪論，並加重其刑。又被告曾
    因違反麻醉藥品管理條例案件，經原審判處有期徒刑一年六月確定，並於八十五
    年十二月二十一日執行完畢，有台灣屏東地方法院檢察署刑案資料查註紀錄表乙
    紙在卷可按，其於五年之內再犯有期徒刑以上刑之本罪，為累犯，應依法加重其
    刑，並依法遞加之。
三、原審予以被告論科，固非無見，惟查(一)扣案之安非他命一包，驗前毛重０‧四公
    克，驗後毛重０‧三六公克，已如前述，原審未將扣案之安非他命一包送驗，僅
    依驗前毛重之數量逕予宣告沒收銷燬，自有未合。(二)扣案之安非他命一包，吸食
    器一組係供被告施用之毒品及其施用毒品所用之物，自應於主文欄被告連續施用
    第二級毒品所處刑度之後，宣告沒收銷燬，方為適法，而原判決未予諭知沒收銷
    燬，僅於被告所犯二罪分別量刑，並定其應執行後，諭知宣告沒收銷燬，亦有未
    合。被告上訴意旨，指摘原判決量刑過重不當，固無足取，然原判決既有上述可
    議，自應由本院將原判決撤銷改判。審酌被告前已有多次施用毒品之犯行，經判
    處徒刑及強制戒治後，仍無法克制毒癮，復又施用毒品，惟於犯後坦承犯行，態
    度良好等一切情狀，分別量處如主文所示之刑，並定其應執行之刑，以資懲儆。
    至扣案之安非他命一包（驗後毛重０‧三六公克）係毒品，依毒品危害防制條例
    第十八條第一項前段規定宣告沒收銷燬。吸食器一組，係被告所有，且供施用毒
    品犯罪所用之物，依刑法第三十八條第一項第二款規定宣告沒收之。至於送鑑耗
    費之安非他命部分，因已滅失不存在，自無宣告沒收銷燬之必要，併此明。
據上論斷，應依刑事訴訟法第三百六十九條第一項前段、第三百六十四條、第二百九
十九條第一項前段、毒品危害防制條例第十條第一項、第二項、第十八條一項前段，
刑法第十一條前段、第五十六條、第四十七條、第五十一條第五款、第三十八條第一
項第二款，判決如主文。
本案經檢察官沈紹嘉到庭執行職務。
中    華    民    國      九十      年       四       月     十  二     日
                              臺灣高等法院高雄分院刑事第三庭
                                  審判長法官  莊秋桃
                                        法官  陳中和
                                        法官  謝宏宗
右正本證明與原本無異。
施用第二級毒品部分不得上訴。
施用第一級毒品部分如不服本判決，應於判決送達後十日內向本院提出上訴狀，其未
述理由者並應於提出上訴狀後十日內向本院補提理由書（應附繕本)。
                                      書記官  陳靖華
中    華    民    國  九十      年       四       月     十  三     日
附錄本判決論罪之法條：
毒品危害防制條例第十條第一項、第二項：
施用第一級毒品者，處六月以上五年以下有期徒刑。
施用第二級毒品者，處三年以下有期徒刑。
                                                                        Ｆ


司法院資訊處製作；財團法人民間司法改革基金會備份。
